臺灣高等法院刑事判決　　　　　　　 93年度交上訴字第203號
　　上　訴　人　臺灣新竹地方法院檢察署檢察官
　　被　　　告　甲○○○
上列上訴人因被告公共危險等案件，不服臺灣新竹地方法院93年
度交訴字第59號，中華民國93年11月29日第一審判決（起訴案號
：臺灣新竹地方法院檢察署93年度偵字第4608號），提起上訴，
本院判決如下：
    主  文
上訴駁回。
    事實及理由
一、本案經本院審理結果，認第一審判決以被告甲○○○坦承犯
    行不諱，並有酒精測試單、道路交通事故調查報告表、車禍
    現場照片、被害人三輪車受損照片、被告駕駛之自小客車受
    損照片、勘驗筆錄、相驗屍體證明書及驗斷書等證據附卷可
    稽，被告過失致人於死、肇事逃逸及不能安全駕駛動力交通
    工具而駕駛之犯行洵堪認定，適用道路交通管理處罰條例第
    86條第1 項、刑法第185 條之3 、第185 條之4 、第276 條
    第1 項、第51條第5 款、第62條、第74條第1 款、罰金罰鍰
    提高標準條例第1 條前段，就過失致人於死部分，判處被告
    有期徒刑9 月；駕駛動力交通工具肇事，致人死亡而逃逸部
    分，判處被告有期徒刑7 月；服用酒類，不能安全駕駛動力
    交通工具而駕駛部分，判處被告有期徒刑3 月。應執行有期
    徒刑1 年3 月。緩刑3 年。經核認事用法俱無違誤，量刑亦
    尚妥適，應予維持，並引用第一審判決書記載之事實、證據
    及理由（如附件）。
二、檢察官上訴意旨略以：被告第一次酒醉駕車經檢察官緩起訴
    處分後，並未獲得教訓，知所警惕，反仍任意妄為，再度酒
    醉駕車，釀成本次人員傷亡之大禍，如不予執行刑罰，顯不
    足產生警惕矯正之效，故不宜對被告宣告緩刑云云。經查，
    原判決於理由欄已詳細說明經審酌被告之品行，前已有酒醉
    駕車之公共危險案件，現仍在緩起訴期間，猶酒後駕車漠視
    人、車安危之本案過失程度，終致被害人死亡所生之危害，
    嗣經自首犯罪後尚知悔改之態度及已與被害人家屬達成民事
    損害賠償和解等一切情狀，過失致人於死部分，判處被告有
    期徒刑9 月；肇事逃逸部分，判處被告有期徒刑7 月；不能
    安全駕駛部分，判處被告有期徒刑3 月。並定其應執行有期
    徒刑1 年3 月。並敘明被告前未曾受有期徒刑以上刑之宣告
    ，其因一時短於失慮而觸犯刑章，事後深具悔意，被告經此
    教訓應知所警惕而無再犯之虞，認對被告所處之刑以暫不執
    行為適當，併宣告緩刑3 年。原判決就量刑輕重及宣告緩刑
    之準據既已論綦詳，檢察官指摘原審對被告宣告緩刑不當
    ，其上訴為無理由，應予駁回。
據上論結，應依刑事訴訟法第373條、第368條，判決如主文。
本案經檢察官沈明彥到庭執行職務。
中　　華　　民　　國　　94　　年　　3 　　月　　16　　日
　　　　　　　　　刑事第十一庭審判長法　官　陳祐輔
　　　　　　　　　　　　　　　　　  法　官　邱瑞祥
　　　　　　　　　　　　　　　　　  法　官　楊炳禎
以上正本證明與原本無異。
肇事逃逸部分如不服本判決，應於收受送達後10日內向本院提出
上訴書狀，其未敘述上訴之理由者並得於提起上訴後10日內向本
院補提理由書（均須按他造當事人之人數附繕本）。
其餘不得上訴。
                                     書記官 廖素花
中　　華　　民　　國　　94　　年　　3 　　月　　16　　日
附錄：本案論罪科刑法條全文
刑法第185條之3
服用毒品、麻醉藥品、酒類或其他相類之物，不能安全駕駛動力
交通工具而駕駛者，處一年以下有期徒刑、拘役或三萬元以下罰
金。
刑法第185條之4
駕駛動力交通工具肇事，致人死傷而逃逸者，處六月以上五年以
下有期徒刑。
刑法第276條第1項
因過失致人於死者，處二年以下有期徒刑、拘役或二千元以下罰
金。
